臺灣新北地方法院民事裁定
111年度消債清字第70號
聲  請  人  朱志平  

代  理  人  涂予彣律師
上列當事人聲請消費者債務清理事件，本院裁定如下：
    主  文
聲請人應於本裁定送達後30日內補正如附件所示事項。
    理  由
一、按聲請清算不合程式或不備其他要件者，法院應以裁定駁回
    之，但其情形可以補正者，法院應定期間先命補正，消費者
    債務清理條例第8條定有明文。
二、本件聲請人具狀聲請清算，有如附件所示事項應予補正，爰
    定期命補正，如逾期未補正，則駁回其聲請。
三、依消費者債務清理條例第8條但書，裁定如主文。
中　　華　　民　　國　　111 　年　　7 　　月　　13　　日
              民事第五庭    法　　　官　曹惠玲
以上正本係照原本作成。　　　　　　　
本件不得抗告。
中　　華　　民　　國　　111 　年　　7 　　月　　13　　日
                            書  記  官  董怡彤
附件：
一、請預納郵務送達費新臺幣（下同）10,200元（暫依聲請人陳
    報之債權人9人，連同債務人，合計10人，暫以每人20份，
    每份51元計算：（9＋1）×51×10＝10,200元）；並指定倘預納
    費用須退費時，退費之帳戶（限聲請人個人帳戶，並提供存
    摺封面影本）。
二、聲請人依消費者債務清理條例第75條第5項規定聲請清算，
    須債務人因不可歸責於己之事由，致履行有困難者，始得裁
    定開始清算程序。聲請人固主張自民國108年12月起因身患
    頸椎間盤突出致無力工作，而無法履行更生方案，且自109
    年3月至110年5月支出自費復健費用及開刀費約100,000元。
    惟依聲請人所提出111年4月19日民事清算補正狀暨財產及收
    入狀況說明書，聲請人聲請前兩年內收入來源僅有勞工紓困
    貸款100,000元，生活費由兒子與朋友接濟，兩個兒子於110
    年各給付60,000元，111年各給付20,000元，則聲請人聲請
    前兩年內收入總計260,000元，然聲請前兩年內必要支出總
    計498,988元，即每月約20,791元，則有入不敷出之情，顯
    不合理，是請補正下列資料：
　㈠請詳實說明聲請人何以維持上開情形，並請敘明詳細情形（
    每月或每週、金額多寡及是否固定等），及兩個兒子及朋友
    之聯絡方式（姓名、住址、電話）、聲請人接受資助之相關
    證明文件等據實向法院陳報。
  ㈡請補正說明需「自費」復健費每3小時1,100元之必要性（如
    診斷證明），並請提出上開「復建」及「開刀」費用單據詳
    實說明，或請重新更正陳報實際必要支出之數額，否則本院
    無從認為屬聲請人之必要生活費用項目，自不得列入計算必
    要生活費用數額。
三、聲請人請向中華民國人壽保險商業同業公會（地址：臺北市
    ○○路000號5樓）申請查詢歷年以來包含「以聲請人為要保人
    或受益人」之人壽保險投保紀錄，待該公會核發查詢結果相
    關文件後，再予一併陳報本院。
四、請依上列第三點回函資料，提出聲請人所有保險單（含以聲
    請人為要保人或受益人之人壽保單及儲蓄性、投資性保單）
    ，並敘明各保險契約有效期限、每期保費金額、有無曾以保
    單向保險公司借款，以及若終止各該保險契約，可領回之金
    額各為若干？暨提出繳交保費單據及保險契約影本。並請依
    下方表格方式，陳報所有以聲請人擔任「保險人」或「被保
    險人」，投保商業保險之情形（解約金數額請自行逕向保險
    公司查詢，並陳報保險公司出具之證明文件）：
編號 要保人 被保險人 保險公司 保險種類 平均每月保費  解約金數額  01        02        03       
五、倘若依上開第三點回函資料所示，有已註記失效之保單，請
    說明失效原因為何？何時失效？並提出相關資料釋明（如保
    險公司回函）。另倘若聲請人曾有投保旅遊平安險，並請說
    明投保原因、旅遊地點、旅遊費用暨負擔方式，併請提出投
    保契約書（倘已無留存契約，請逕向保險公司申請後，陳報
    本院）。 
六、請聲請人提出於各金融機構自本件清算前2年即109年3月14
    日起至本裁定送達日之後，於各金融機構，除土地銀行以外
    之「存摺」之完整交易紀錄明細，請完整影印「清楚」（須
    附完整內頁明細資料，包含日期及金額，並補登存摺至本裁
    定送達日之後，且不得以一次彙整方式為登載、土地銀行請
    自110年4月後續接至最後登載日），請務必「補登存摺」，
    倘若僅提出存款餘額證明，本院即難認聲請人已盡協力義務
    。此外，倘若僅提出存款餘額證明，本院即難認聲請人已盡
    協力義務。
七、請說明聲請人有無包括其他土地、建築物、動產、銀行存款
    、股票、人壽保單、事業投資或其他資產在內之各類財產？
    又聲請人於聲請本件清算前一日回溯二年即自109年3月14日
    起迄今，期間內有無財產變動狀況？如有，應詳述其原因情
    事，據實向法院陳報。（亦即就上開財產之有償、無償（原
    始或繼受）取得、移轉予他人、變更或設定負擔等事實或法
    律行為致生得、喪、變更權利之情形）
八、本件債務清理程序若經法院裁定開始清算程序，則聲請人有
    何財產可作為清算財團之財產？請製作資產表並附具證明文
    件詳述之。（係指包括土地、建築物、動產、銀行存款、股
    票、人壽保單、事業投資或其他資產在內之各類財產）。
（以上均請依序提出證明文件並加以標示（如標籤紙），且請務
必「完整影印清楚」，並請於書狀列載證據目錄。另請聲請人向
本院陳報之資料及任何陳述，切勿使用任何不確定之字樣。並請
「詳細閱讀」後，逐一「誠實」補正，切勿缺漏。又上開請聲請
人申請之資料，請「盡速申請」後陳報，否則本院難認聲請人已
盡協力義務，有清理債務之真意與誠意。另請「一次」即補正齊
全。）